臺灣屏東地方法院刑事判決　　　　　　　 93年度易字第750號
公　訴　人　臺灣屏東地方法院檢察署檢察官
被　　　告　乙○○　男　25歲.
上列被告因竊盜案件，經檢察官提起公訴（93年度偵字第5404號
），本院判決如下：
    主  文
乙○○共同攜帶兇器竊盜未遂，處有期徒刑肆月，如易科罰金，
以佰元折算壹日。
扣案之扳手肆支、活動扳手貳支、鐵鎚壹支、套筒扳手壹支、鐵
鑿壹支、一字型螺絲起子壹支及六角扳手壹支，均沒收。
    事  實
一、乙○○意圖為自己不法之所有，本於竊盜之意思，於民國93
    年9 月30日9 時25分許，夥同與其有犯意聯絡之甲○○（已
    審結），分乘機車一輛，由甲○○攜帶其所有客觀上具有危
    險性，足供兇器使用之扳手4 支、活動扳手2 支、鐵鎚1 支
    、套筒扳手1 支、鐵鑿1 支、一字型螺絲起子1 支及便利供
    行竊之六角扳手1 支，至屏東縣新園鄉○○村○○路41號丁○○所有之廢棄磚窯工廠旁停放，並持該工具由該工廠圍牆
    破洞處入內，甲○○並著手以扳手轉動該工廠內之老舊機器
    上之螺絲，擬於拆下機器之零件後，再以機車運離，其正在
    轉動螺絲之際，即為在外之丁○○發現報警查獲，始未能得
    逞，警方並扣得扳手4 支、活動扳手2 支、鐵鎚1 支、套筒
    扳手1 支、鐵鑿1 支、一字型螺絲起子1 支、六角扳手1 支
    。
二、案經屏東縣警察局東港分局報請臺灣屏東地方法院檢察官偵
    查起訴；乙○○審理時逃匿，經本院發布通緝後，始於94年
    4 月21日為警逮捕歸案。
    理  由
一、訊據被告乙○○矢口否認有何竊盜犯行，辯稱：當天我是跟
    甲○○各騎一輛機車要去工廠抓小鳥回家養，不是要偷東西
    ，警方查扣之工具是在工廠撿的，有些工具散落在地上，有
    些工具在袋子裡，我是把它收起來放在袋子裡等語。
二、經查：被告與同案被告甲○○於上開時間侵入前開工廠內，
    同案被告甲○○並以扳手轉動該工廠內機器上之螺絲等事實
    ，業據被告及同案被告甲○○於警偵訊及本院審理時供承明
    確，核與證人即被害人丁○○於本院審理時指訴之情節相符
    ，且經證人即到場處理之警員丙○○於警詢時及本院審理時
    證述前開工廠機器之螺絲有轉動過之痕跡等情無誤，並有工
    廠機器照片5 幀在卷可稽及扳手4 支、活動扳手2 支、鐵鎚
    1 支、套筒扳手1 支、鐵鑿1 支、一字型螺絲起子1 支、六
    角扳手1 支扣案可佐，堪認其與同案被告甲○○有進入前開
    工廠，並由同案被告甲○○以扳手轉動機器之螺絲之情事無
    訛。
三、被告乙○○雖辯稱：伊係至前開工廠內抓白頭翁之幼鳥，只
    要從旁邊的樑柱爬上去就可以用手抓小鳥等語。然上開工廠
    內並無鳥巢及小鳥等情，已據證人丁○○、丙○○於本院審
    理時證述明確（見本院卷第47頁、第49頁），鳥類之幼鳥有
    賴母鳥之照顧，均須棲息於鳥巢中，並無獨自行動之能力，
    倘上開工廠內確有白頭翁之幼鳥，自不可能因告訴人、證人
    丙○○及被告乙○○、同案被告甲○○等人進出上開工廠致
    受驚嚇而自行飛離上開工廠，但告訴人及證人丙○○在前開
    工廠內並未發現幼鳥等情，已如前述，被告所辯上開工廠內
    有白頭翁之幼鳥云云，有違常理。再者，證人丙○○更明確
    證稱：被告並未帶抓鳥工具等語（見本院卷第49頁），同案
    被告甲○○於本院審理時供承伊並未帶抓鳥工具等語（見本
    院卷第51頁），而被告亦自承伊當天並未帶抓鳥工具等情（
    見本院卷第113 頁），此不但與一般獵捕鳥類通常要攜帶器
    具之情形相違，且被告及同案被告二人係分乘一輛機車至現
    場，倘無捕鳥工具，實難將所捕捉之幼鳥攜回家中，被告雖
    辯稱將幼鳥抓在手上或是裝在袋子裡云云，然此種方式極易
    導致幼鳥死亡，顯違常情。被告辯稱前往捕捉小鳥云云，應
    非可採。
四、被告及同案被告甲○○侵入前開工廠內為被害人黃邱松發現
    並出聲制止時，其二人隨即自該工廠圍牆破洞處出來，同案
    被告甲○○同時攜出裝有扳手4 支、活動扳手2 支、鐵鎚1
    支、套筒扳手1 支、鐵鑿1 支、一字型螺絲起子1 支、六角
    扳手1 支之工具1 袋，且將之置於機車上之事實，業經證人
    丁○○即被害人於本院審理時證述無訛，核與證人丙○○於
    本院審理時證述於機車踏板上查獲扣案之工具1 袋等情相符
    ，而被告乙○○於本院審理時辯稱：我是要去抓小鳥，不是
    要偷東西，我進去之後就看到工具在地上，有些散落在地上
    ，有些在袋子裡面，我把工具撿進袋子裡，當時屋主叫我們
    ，我們就出來，我在裡面待一下子，警察就來了等語（見本
    院卷第110 業至第114 頁）。惟上開工廠已廢棄10年以上，
    並無放置扣案之扳手、活動扳手、鐵鎚、套筒扳手、鐵鑿、
    一字型螺絲起子、六角扳手等工具，該工具亦非被害人丁○○所有等情，已據證人即被害人丁○○於本院審理時證述明
    確，而警方查扣之該工具大都是新品，已據證人丙○○於本
    院審理時證述明確（見本院卷第49頁），且為被告乙○○所
    自承（見本院卷第112 頁），並有照片1 幀附卷可參，衡情
    ，應無人會無故將此外觀新穎之工具器置於前開廢棄之工廠
    ，又觀諸扣案之工具均為拆卸機械上之螺絲所需之工具，參
    以同案被告甲○○以扳手轉動上開工廠內機器之螺絲等情，
    足見扣案之工具顯係被告乙○○與同案被告甲○○攜至前開
    工廠行竊之物無疑。
五、綜上所述，被告乙○○辯稱：係前往工廠內抓小鳥，而扣案
    之工具係在工廠內所撿云云，顯係卸責之詞，不足採信，本
    件事證明確，被告犯行堪以認定。
六、本件被告乙○○持以行竊之六角扳手，長僅約11公分，握在
    手中僅漏出2 、3 公分，其前後兩端絲毫未磨尖，且體積甚
    小，重量至輕，尚不足以行刺或揮擊，顯難對人身安全構成
    威脅，故非兇器；但被告持以行竊之螺絲起子及鐵鑿至為尖
    銳，而螺絲扳手、活動扳手、套筒扳手、鐵鎚則為堅硬且具
    有一定重量之物，以之揮刺、擊打足以傷害人之生命、身體
    ，具有客觀上之危險性，自可認定為兇器，核其竊取財物未
    遂之行為，係犯刑法第321 條第2 項、第1 項第3 款攜帶兇
    器竊盜未遂罪。被告乙○○與同案被告甲○○竊取被害人丁○○財物之犯行，有犯意聯絡與行為分擔，為共同正犯。被
    告乙○○雖已著手於犯罪行為之實施，惟尚未竊得財物，為
    未遂犯，爰依刑法第26條前段之規定，減輕其刑。爰審酌被
    告素行，犯罪動機、目的、攜帶兇器行竊，具有較高之危險
    性，惟其行竊財物之標的價值不高，且尚未得手，被害人亦
    不願追究及其犯後仍飾詞矯辯，態度不佳等一切情狀，量處
    如主文所示之刑，並諭知易科罰金之折算標準。扣案之扳手
    4 支、活動扳手2 支、鐵鎚1 支、套筒扳手1 支、鐵鑿1 支
    、一字型螺絲起子1 支、六角扳手1 支，既係同案被告甲○○持以行竊之用，被發覺後又持之置於機車上，顯為同案被
    告甲○○所有並供其犯罪所用之物，併依刑法第38條第1 項
    第2 款宣告沒收之。
七、公訴意旨另以：被告於93年9 月30日9 時25分許，侵入屏東
    縣新園鄉○○村○○路41號告訴人丁○○所有之廢棄磚窯工
    廠內，因認其另涉有刑法第306 條第1 項之無侵入他人建築
    物罪嫌。按告訴乃論之罪，其告訴經撤回者，應諭知不受理
    之判決；又刑事事件於偵查中或第一審法院辯論終結前，調
    解成立，經法院核定，並經當事人同意撤回者，視為於調解
    成立時撤回告訴或自訴，刑事訴訟法第303 條第3 款、鄉鎮
    市調解條例第25條第2 項分別定有明文。本件被告因無故侵
    入他人建築物案件，經檢察官提起公訴，認被告係犯刑法第
    306 條第1 項之無故侵入他人建築物罪，依同法第308 條第
    1 項之規定須告訴乃論。經查，告訴人丁○○曾於94年1 月
    2 日與被告在屏東縣新園鄉調解委員會成立調解，並於同年
    月19日經本院核定，並經告訴人丁○○表示同意撤回告訴，
    此有調解書1 紙附卷可稽。依據前開說明，本應諭知不受理
    之判決，惟公訴人認此與前開論罪科刑之部分具有牽連犯之
    裁判上一罪關係，爰不另為不受理之諭知。
據上論斷，應依刑事訴訟法第299 條第1 項前段，刑法第28條、
第321 條第1 項第3 款、第2 項、第26條前段、第41條第1 項前
段、第38條第1 項第2 款，罰金罰鍰提高標準條例第2 條，判決
如主文。
本案經檢察官黃莉琄到庭執行職務。
中　　華　　民　　國　　94　　年　　6 　　月　　22　　日
                  刑事第二庭    審判長法  官  黃國永
                                      法  官  林柏泓
                                      法  官  余德正
以上正本證明與原本無異。
如不服本判決應於收受本判決送達後十日內向本院提出上訴書狀
，其未敘述上訴理由者，並得於提起上訴後十日內向本院補提理
由書狀（均須按他造當事人之人數附繕本）「切勿逕送上級法院
」
                                      書記官  潘美碧
中　　華　　民　　國　　94　　年　　6 　　月　　22　　日
附錄論罪科刑法條：
刑法第321條第1項第3款、第2項
犯竊盜罪而有左列情形之一者，處六月以上、五年以下有期徒刑
：
三  攜帶兇器而犯之者。
前項之未遂犯罰之。
